臺灣橋頭地方法院民事簡易判決
110年度橋簡字第985號
原      告  辛月麗  

被      告  劉哲宏  
訴訟代理人  王柏軒  
上列當事人間請求損害賠償事件，本院刑事庭以110年度交簡附
民字第312號裁定移送前來，本院於民國111年3月22日言詞辯論
終結，判決如下：
    主  文
被告應給付原告新臺幣陸萬貳仟壹佰伍拾捌元，及自民國一百一
十年九月十二日起至清償日止，按週年利率百分之五計算之利息
。
原告其餘之訴駁回。
訴訟費用由被告負擔三分之一，餘由原告負擔。
本判決關於原告勝訴部分得假執行；但被告如以新臺幣陸萬貳仟
壹佰伍拾捌元為原告供擔保，免為假執行。
原告其餘假執行之聲請駁回。
    事實及理由
一、被告未於言詞辯論期日到場，核無民事訴訟法第386 條各款
    所列情形，爰依原告聲請，由其一造辯論而為判決。
二、原告主張：被告於民國110年2月25日11時48分許，騎乘車號
    000-0000號普通重型機車（下稱甲車），沿高雄市○○區○○○
    路○○○○道○○○○○○○○路段○○0000號路燈前，本應注意駕駛人騎
    乘機車，應遵守道路交通標線之指示行駛，禁止變換車道線
    ，係用以禁止行車變換車道，且在設有快慢車道分隔線之慢
    車道，時速不得超過40公里，而依當時天候晴、日間自然光
    線、視距良好、柏油路面乾燥無缺陷、無障礙物，並無不能
    注意之情狀，竟疏未注意及此而貿然以時速70公里超速並跨
    越禁止變換車道之雙白實線欲變換至外側慢車道，適同向前
    方由原告騎乘車號000-000號普通重型機車（下稱乙車）沿
    高楠公路外側慢車道行駛至此，亦疏未注意駕駛人騎乘機車
    ，應遵守道路交通標線之指示行駛，禁止變換車道線，係用
    以禁止行車變換車道，亦貿然跨越禁止變換車道線欲變換至
    內側慢車道，2車發生碰撞，致兩造均人車倒地（下稱系爭
    事故），原告因而受有頭部外傷併短暫意識喪失及創傷性蜘
    蛛膜下腔出血、顏面及肢體多處鈍挫傷等傷害（下稱系爭傷
    害），原告因系爭事故受有附表所示損害，爰依侵權行為之
    法律關係提起本件訴訟等語。聲明：(一)被告應給付原告新
    臺幣（下同）200,000元及自起訴狀繕本送達翌日起至清償
    日止，按週年利率5%計算之利息。(二)願供擔保，請准宣告
    假執行。
三、被告未於言詞辯論期日到場，亦未提出書狀作任何聲明或陳
    述。
四、本院之判斷：
（一）按因故意或過失，不法侵害他人之權利者，負損害賠償責
      任；不法侵害他人之身體、健康、名譽、自由、信用、隱
      私、貞操，或不法侵害其他人格法益而情節重大者，被害
      人雖非財產上之損害，亦得請求賠償相當之金額；汽車、
      機車或其他非依軌道行駛之動力車輛，在使用中加損害於
      他人者，駕駛人應賠償因此所受之損害，民法第184條第1
      項前段、第195條第1項、第191條之2前段分別定有明文。
      又按駕駛人駕駛汽車，應遵守道路交通標誌、標線、號誌
      之指示；且雙白實線設於路段中，用以分隔同向車道，並
      禁止變換車道；行車速度，依速限標誌或標線之規定，無
      速限標誌或標線者，應依下列規定：一、行車時速不得超
      過50公里。但在設有快慢車道分隔線之慢車道，時速不得
      超過40公里，未劃設車道線、行車分向線或分向限制線之
      道路，時速不得超過30公里，此有道路交通安全規則第90
      條第1項前段、道路交通標誌標線號誌設置規則第149條第
      1項第7款、道路交通安全規則第93條第1項第1款分別定有
      明文。
（二）原告主張之系爭事故發生經過及其因此受到系爭傷害等事
      實，業據提出乙車行照、高雄榮民總醫院診斷證明書、醫
      療費用單據、受傷照片為證，並有本院110年度交簡字第1
      546號刑事案件（被告因系爭事故之過失傷害行為經判處
      拘役，下稱系爭刑案）卷內事證可稽，堪認屬實。而系爭
      事故發生當時天候晴、日間自然光線、柏油路面乾燥無缺
      陷、無障礙物且視距良好，有系爭刑案卷內之道路交通事
      故調查報告表可稽，被告未注意前開規定，導致系爭事故
      發生，自有過失且與原告所受損害有因果關係，原告主張
      被告應負賠償之責，自屬有據。又依卷內道路交通事故現
      場圖、道路交通事故調查報告表等事證，可知系爭事故之
      發生情形是被告超速跨越雙白線變換車道欲超越前車，而
      在前方之原告也違規跨越雙白線變換車道，因此遭被告騎
      車撞上，考量被告所為違規行為固有明顯過失，但若原告
      未突然違規變換車道，系爭事故亦不致發生，認兩造就系
      爭事故之發生均有過失，爰審酌兩造均違規變換車道，而
      被告兼有超速行駛之過失，認原告、被告就系爭事故應各
      負40%、60%肇事責任。
（三）原告主張受有附表所示損害，經本院審酌相關事證判斷後
      ，認原告請求有理由之金額為103,597元（理由詳如附表
      所示）。依民法第217條第1項規定按前述40%、60%之比例
      過失相抵後，原告得請求之金額為62,158元（計算式:103
      ,597x0.6=62,158）。　
五、從而，原告主張被告應給付原告62,158元，及自起訴狀繕本
    送達翌日即110年9月12日（附民卷第51頁）起至清償日止，
    按週年利率5%計算之利息，為有理由，應予准許，逾此範圍
    之請求，則無理由，應予駁回。
六、本件原告勝訴部分，係適用簡易訴訟程序為被告敗訴之判決
    ，原告雖為假執行宣告之聲請，但依民事訴訟法第389 條第
    1 項第3 款規定，仍由本院依職權宣告；至原告敗訴部分，
    其假執行聲請失所依附，爰予駁回。另依同法第392 條第2 
    項規定，職權宣告被告如預供擔保，免為假執行。
七、本件事證已臻明確，兩造其餘主張陳述及所提之證據，經審
    酌後於本件判決結果無影響，爰不逐一論述，附此敘明。
八、本件原告提起刑事附帶民事訴訟，而由本院刑事庭依刑事訴
     訟法第504 條第1 項規定，裁定移送前來，依同條第2 項
    規 定免納裁判費。惟原告所請求車損部分，並非系爭刑案
    之起 訴範圍，原告已就此繳納裁判費，爰依民事訴訟法第7
    9 條酌定訴訟費用之負擔。
中　　華　　民　　國　　111 　年　　4 　　月　　7 　　日
                  橋頭簡易庭  法      官    呂維翰
以上正本與原本相符。
如不服本判決，應於送達後20日內，向本院提出上訴狀並表明上
訴理由，如於本判決宣示後送達前提起上訴者，應於判決送達後
20日內補提上訴理由書（須附繕本）。
中　　華　　民　　國　　111 　年　　4 　　月　　7 　　日
                              書  記  官    薛如媛
附表
項次 名稱 金額(元) 原告主張 本院判斷 1 住院費用 55,403 因系爭傷害住院費用。 此部分有高雄榮民總醫院診斷證明書、醫療費用單據可稽，且未據被告爭執，堪認有據。 2 看護費 15,400 因系爭傷害所需看護費用。 原告因系爭事故於110年2月25日入院，住院至同年3月3日出院，住院期間需專人照護，有高雄榮民總醫院診斷證明書可稽（附民卷第9頁)，是原告需專人看護之日數共7日。原告雖未提出看護費用收據，但即使原告未聘請專業看護而由親屬或其他人照顧，此部份勞力仍非不能評價為金錢，應比照一般看護認被害人受有相當於看護費之損害，得向加害人請求賠償。爰審酌本院職務上所知一般看護費每日行情，及專業看護人員及非專業照護尚難完全等視等因素，認原告得請求之看護費金額為14,000元。(計算式: 每日2000元x7日=14,000）。 3 消腫凝 1,495  原告雖於起訴狀記載「消腫凝、1,495元」，但並未具體說明此項費用之性質、目的，且原告所提出之診斷證明亦無必須使用此類物品之記載，又民事訴訟法關於視同自認之規定仍以原告已具體主張事實為前提，但原告並未敘明此筆支出與被告過失行為之關聯性、必要性，難認因被告未到庭而發生視同自認效力，原告此部份主張自非有據。 4 慰撫金 30,000 因系爭傷害請求慰撫金。 按慰藉金之賠償須以人格權遭遇侵害，使精神上受有痛苦為必要，其核給之標準固與財產上損害之計算不同，然非不可斟酌雙方身分、地位及經濟狀況與加害程度，及其他各種情形核定相當之數額。原告因系爭事故受有系爭傷害，身體、健康等人格權已受侵害，堪認精神上受有相當之痛苦，當得請求被告賠償非財產上之損害。爰審酌原告為高中學歷、被告為高中肄業；原告109年間有5筆所得資料、名下有7筆財產資料，被告109年間有3筆所得資料，名下無財產資料，有兩造警詢筆錄基本資料欄及稅務電子閘門財產所得調件明細表可稽，並考量本件被告所為前述侵害行為之內容、情境、違反注意義務之程度，原告人格權受侵害之程度、所受痛苦等一切情況，認原告請求30,000元慰撫金尚非過當，應予准許。 5 新的機車 60,000 舊機車毀壞報廢，購買新機車費用。 原告雖於起訴狀記載「新的機車60,000元」，但並未敘明「新機車」所指為何，也未提出任何與機車有關之單據或就此為任何說明，而民事訴訟法關於視同自認之規定仍以原告已具體主張事實為前提，但原告並未敘明此筆支出與被告過失行為之關聯性、必要性，難認因被告未到庭而發生視同自認效力。又原告雖於本院審理時，陳稱此部份請求是因舊機車不能騎報廢了，所以買新車云云（本院卷第35頁)，但未就此舉證，又原告於該次庭期表示不用再補證據，希望直接結案等語（本院卷第36頁)，其當庭所為陳述既未為被告所知悉，仍無從發生視同自認效力，是原告就此部分主張難認已盡舉證之責，當非有據。 6 工作損失 60,000 數月未上班之工作損失。 原告因系爭事故需休息2周無法工作，有前揭診斷證明書可稽。又原告雖提出存摺影本，但觀諸該存摺影本，每月以薪資轉帳名義匯入之金額約僅數百元至千餘元（附民卷第45至49頁)，考量我國實務上非以轉帳方式交付薪資之情形並非罕見，尚難僅以存摺薪資轉帳紀錄為唯一認定依據，爰參酌卷內稅務電子閘門財產所得調件明細表顯示原告109年間之薪資所得為109,337元，且薪資均來自保險公司，與原告於系爭事故發生後警詢時自陳從事保險業相符（警卷第10頁)，認原告109年之工作性質與系爭事故發生時相類，應具具參考價值，以此金額推算原告因系爭事故無法工作損失為4,194元（計算式:109,337/365x14=4193.7四捨五入至整數)。另原告並未具體敘明其主張不能工作之期間多長，僅於本院審理時泛稱數月未上班、實際日期不確定云云，難認已盡陳述義務，不因被告未到庭而生視同自認效力，附此敘明。 7 計程車費 10,000 搭乘計程車去醫院、公司之費用。 原告雖於起訴狀記載「計程車10,000元」，並提出計程車乘車證明為據（附民卷第19至33頁)，但並未敘明此費用所指為何，無從因被告未到庭而發生視同自認效力。又上開乘車證明只有搭車的時間、金額，並未記載原告搭車的起迄地點，無法認定與原告主張的關連性。而原告於本院審理時雖補稱是搭乘計程車去醫院、公司的費用云云，然另稱希望當天結案等語（本院卷第36頁)，其當庭所為陳述既未為被告所知悉，仍無從發生視同自認效力，是原告就此部分主張難認已盡舉證之責，當非有據。     綜上，本件原告請求有理由之金額為103,597元。